# 关于 IPO 年报更新问题

提问人：16828long 时间：2021-12-21 19:47:29
项目是以 2021 年 6 月 30 日为基准申报的，在 2022 年第一轮反馈意见时，需要同时更新年报。会计师是出 2021 年度审计报告，还是出 2019 、 2020 、2021 三年一期形式审计报告，还需要出内控鉴证、纳税情况说明、非经常性损益、差异报告等吗？
请教大侠们指点！！！

回答人：chenyiwei
按照与首次申报相同的格式，重新出具 2019 ～ 2021 三年的IPO申报报告（合并在同一份审计报告内出具），对于各项专项说明、专项报告等，也按照首次申报时的要求进行相应的更新。